最　高　行　政　法　院　裁　定
　　　　　　　　　　　　　　　　　　 94年度裁字第02825號
抗　告　人　名浚景觀工程有限公司
代　表　人　甲○○○
上列抗告人因與相對人財政部基隆關稅局間因虛報進口貨物事件
，對於中華民國94年1月11日臺北高等行政法院92年度訴字第027
72號裁定提起抗告，本院裁定如下︰
    主  文
原裁定廢棄。
    理  由
一、本件抗告人因虛報進口貨物事件提起行政訴訟，經臺北高等
    行政法院於民國（下同）93年10月14日以92年度訴字第2772
    號判決（下稱原判決）認為起訴為無理由而予駁回。抗告人
    不服，於93年11月23提起上訴，原審法院以原判決係於93年
    10月28日送達抗告人之訴訟代理人，有卷附送達證書可稽，
    上訴期間自判決送達之次日起，並扣除在途期間3日，算至
    93年11月20日本已屆滿，惟該日及次日分係星期六、日均為
    休息日，故於星期日之次日即93年11月22日期間屆滿，乃抗
    告人延至93年11月23日始提出上訴狀，有收文戳可按，顯已
    逾上開不變期間，其上訴即不能認為合法，而於94年1月11
    日裁定（下稱原裁定）駁回上訴。
二、抗告意旨略以：本件抗告人、法定代理人及訴訟代理人之住
    所現為桃園縣龍潭鄉○○街262巷67號，已據抗告人向原審
    法院陳明，原審仍向戶籍地即桃園縣龍潭鄉○○路845巷39
    號為送達，自有違誤。且抗告人輾轉自郵差手中拿到原審判
    決書之時間為93年11月15日，是其時方為合法送達日期，抗
    告人上訴並未逾法定不變期間，上訴並無不合法云云。
三、本院按「送達，於應受送達人之住居所、事務所或營業所行
    之。但在他處會晤應受送達人時，得於會晤處所行之。對於
    法人、機關、非法人之團體之代表人或管理人為送達者，應
    向其事務所、營業所或機關所在地行之。但必要時亦得於會
    晤之處所或其住居所行之。應受送達人有就業處所者，亦得
    向該處所為送達。」「送達於住居所、事務所、營業所或機
    關所在地不獲會晤應受送達人者，得將文書付與有辨別事理
    能力之同居人、受僱人或願代為收受而居住於同一住宅之主
    人。前條所定送達處所之接收郵件人員，視為前項之同居人
    或受僱人。如同居人、受僱人、居住於同一住宅之主人或接
    收郵件人員為他造當事人者，不適用前二項之規定。」「送
    達不能依前二條規定為之者，得將文書寄存於送達地之自治
    或警察機關，並作送達通知書二份，一份黏貼於應受送達人
    住居所、事務所或營業所門首，一份交由鄰居轉交或置於應
    受送達人之信箱或其他適當之處所，以為送達。前項情形，
    如係以郵務人員為送達人者，得將文書寄存於附近之郵政機
    關。寄存之文書自寄存之日起，寄存機關應保存三個月。」
    行政訴訟法第71條、第72條及第73條分別定有明文。而依同
    法第73條之規定為留置送達者，須不能依第71條及第72條為
    送達者，始得為之，即在應受送達人之住居所、事務所或營
    業所不獲會晤應受送達人，並無同居人、受僱人或願代為收
    受而居住於同一住宅之主人可交付，或雖有同居人或受僱人
    而為無辨別事理能力，有居住於同一住宅之主人而不願代為
    收受，或為他造當事人者，方得為寄存送達。本件原審法院
    於92年7月31日之補正裁定係送達桃園縣龍潭鄉○○街262巷
    67號，由抗告人之代表人甲○○○本人收受（見原審卷第25
    頁）。嗣抗告人之訴訟代理人王清泉於言詞辯論期日提出委
    任狀，亦載明送達處所為同上址（見原審卷第77頁）。又抗
    告人於92年8月14日所提出之行政訴訟補正狀亦於狀尾載明
    抗告人之住址為桃園縣龍潭鄉○○街262巷67號。原審法院
    自應將原判決送達於抗告人所指定或表明之送達處所而為送
    達，如有上述行政訴訟法第73條規定之情形時，始得為寄存
    送達。原審法院雖將原判決送達抗告人設址桃園市○○路50
    號11樓，惟並未獲會晤本人亦無受領文書之同居人或受僱人
    ，即將該判決寄存於三林郵局以為送達。而未依抗告人所指
    定或表明之送達處所為送達，揆諸上揭說明，該送達即難認
    為合法，原判決之送達尚不生送達之效力。原裁定以卷附送
    達證書所載寄存送達日即93年10月28日起算上訴期間，認抗
    告人上訴逾期而駁回，即非適法。抗告意旨求予廢棄，為有
    理由。應由本院將原裁定廢棄，發回原審法院另為適當處置
    。
三、依行政訴訟法第272條、民事訴訟法第492條，裁定如主文。
中　　華　　民　　國　　94　　年　　12　　月　　26　　日
                  第六庭審判長法  官　張　登　科
                              法  官　簡　朝　振
                              法  官　葉　百　修
                              法  官  高  秀  真
                              法  官　藍　獻　林
以  上  正  本  證  明  與  原  本  無  異
中　　華　　民　　國　　94　　年　　12　　月　　27　　日
　　　　　　　　　　　　　　　書記官　徐　忠　信
